【裁判字號】    99,易,245
【裁判日期】    991104
【裁判案由】    竊盜
【裁判全文】
臺灣花蓮地方法院刑事判決               99年度易字第245號
公  訴  人  臺灣花蓮地方法院檢察署檢察官
被      告  丙○○
上列被告因竊盜案件，經檢察官提起公訴（99年度偵字第2397、
2398、2486、2493號），被告於準備程序中就被訴事實為有罪之
陳述，經本院合議庭裁定由受命法官改依簡式程序審理，判決如
下：
    主  文
丙○○犯竊盜罪，共肆罪，各處拘役肆拾日，如易科罰金，以新
臺幣壹仟元折算壹日；應執行拘役壹佰貳拾日，如易科罰金，以
新臺幣壹仟元折算壹日。
    事  實
一、丙○○於民國94年間因洗錢防治法案件，經本院於94年 8月
    11日以94年度花簡字第485號判處有期徒刑4月確定，又於94
    年間因竊盜案件，經本院於94年10月17日以94年度簡上字第
    77號判處有期徒刑 2年8月，刑前強制工作3年；復於95年間
    因違反臺灣地區與大陸地區人民關係條例案件，經臺灣臺東
    地方法院於95年 9月11日以95年訴字第111號判處有期徒刑4
    月，嗣經減為有期徒刑2月，上開3案並經本院以99年度聲減
    字第11號裁定就洗錢防制法部分減刑為有期徒刑 2月，並與
    後2案定應執行有期徒刑2年10月確定，於98年 9月17日縮短
    刑期假釋出監，並於99年 5月22日縮刑期滿（不構成累犯）
    。詎仍不知悔改，於假釋期間內意圖為自己不法之所有，而
    分別為以下之犯行（所涉無故侵入建築物部分，均未據告訴
    ）：
(一)於99年3月初某日6時許（起訴書誤載為18時30分），進入花
    蓮市○○路903號明廉國小2樓因施工而未上鎖之教室，徒手
    竊取明廉國小所有之DVD播放機1部，得手後寄放於不知情綽
    號「阿勇」之朋友處。
(二)於99年 2月中旬某日17時30分許，前往花蓮市○○路○段3巷
    140號佛教慈濟慈善事業基金會倉庫，見其中1扇窗戶遭人破
    壞已不具防閑功能，遂經由該窗戶進入倉庫內，徒手竊取該
    基金會所有之鋁製 C型鋼條12支，得手後變賣與不知名之資
    源回收業者，變賣所得新臺幣（下同） 1,200元均花用殆盡
    。
(三)於99年3月初某日10時許，騎車經過花蓮市○○路 51號「晉
    億汽車修理廠」，見有 4顆汽車電瓶置放於該修理廠內地板
    上，且當時並無其他人員在場，遂進入該修理廠，徒手竊取
    黃建聰所有之上開汽車電瓶，得手後變賣與不知名之資源回
    收業者，變賣所得800元均花用殆盡。
(四)於99年3月11日20日許，騎乘腳踏車前往花蓮市○○路382號
    新新牛肉麵店，見該店並未營業且後門未上鎖，遂開啟後門
    進入麵店內，徒手竊取位於該處甲○○所有之圖畫 1幅、掛
    鐘1個及現金800元，得手後將圖畫及掛鐘均丟棄，現金則花
    用殆盡。
二、嗣丙○○因另案為警查獲，而在未有偵查犯罪職權之公務員
    發覺前，於警詢時供承本件上開犯行，並偕同警員至現場蒐
    證，且主動交出上開DVD播放機1台（業經明廉國小領回），
    對於未發覺之犯罪自首而接受裁判。
三、案經花蓮縣吉安分局報請臺灣花蓮地方法院檢察署檢察官偵
    查起訴。
    理  由
一、本件係經被告丙○○於準備程序當庭表示認罪，而經本院裁
    定以簡式審判程序加以審理，則依據刑事訴訟法第273條之2
    、同法第159條第2項之規定，不適用傳聞法則有關限制證據
    能力之相關規定，合先敘明。
二、上揭犯罪事實，業經被告於警詢及本院審理時均坦承不諱（
    見警一卷第2-4、7-9頁；警二卷第2-4頁、警三卷第2-4頁、
    警四卷第2-5頁、本院卷第137-140頁），並經證人乙○○及
    劉紹峰，證人即被害人黃建聰及甲○○於警詢時證述明確（
    見警一卷第11-14頁、警二卷第6-9頁、警三卷第 6-8頁、警
    四卷第 7-9頁），復有扣押筆錄、扣押物品目錄表、贓物認
    領保管單各1張及照片17張在卷可稽（見警一卷第15-19、22
    -23頁；警二卷第11-13頁、警三卷第12-13頁、警四卷第12-
    13頁），是依上揭補強證據已足認被告所為之任意性自白，
    核與事實相符，本件事證明確，被告犯行堪予認定。
三、按刑法第321條第1項第 2款所謂「其他安全設備」，係指除
    門扇牆垣以外，依通常觀念足認為防盜之一切設備而言（最
    高法院78年度台上字第4418號判決意旨參照）。被告於事實
    欄一(二)所為，雖係踰越倉庫窗戶後入內竊盜，然該窗戶前
    已遭人破壞，業具被告供承在卷，亦無證據認該窗戶為被告
    所破壞，是該窗戶於被告為竊盜行為時，依通常觀念難認仍
    具防盜防閑功能而屬其他安全設備，是尚難以該款為被告不
    利之認定。核被告所為，均係犯刑法第320條第1項之普通竊
    盜罪，所犯 4罪間，犯意各別，行為互殊，應予分論併罰。
    又被告因另案為警查獲，在未有偵查犯罪職權之公務員發覺
    前，於警詢時供承本件犯行乙節，業據被告於本院審理時供
    述在卷（見本院卷第 141頁），並有花蓮縣警察局吉安分局
    刑事案件報告書 4份附卷可憑（見99年度偵字第2397號卷第
    1-2頁、99年度偵字第239 8號卷第 1-2頁、99年度偵字第24
    86號卷第1-2頁、99年度偵字第2493號號卷第1-2頁），是被
    告對於未發覺之上揭犯罪自首而接受裁判，爰依刑法第62條
    前段規定減輕其刑。爰審酌被告高中肄業之智識程度，不思
    正途獲取財物，行為之手段平和，所竊取物品之價值，被害
    人所受之損害，及被告犯後坦承犯行等一切情狀，各量處如
    主文所示之刑，及定其應執行之刑，並均諭知易科罰金之折
    算標準。
據上論斷，應依刑事訴訟法第273條之1第1項、第299條第 1項前
段，刑法第320條第1項、第62條、第51條第6款、第41條第1項前
段，刑法施行法第1條之1第1項、第2項前段，判決如主文。
本案經檢察官林英正到庭執行職務。
中    華    民    國    99    年    11    月    4    日
                  刑事第三庭    法  官  吳育汝
 以上正本證明與原本無異。
如不服本判決應於收受送達後10日內向本院提出上訴書狀，並應
敘述具體理由。其未敘述上訴理由者，應於上訴期間屆滿後20日
內向本院補提理由書(均須按他造當事人之人數附繕本)「切勿逕
送上級法院」。告訴人或被害人如對於本判決不服者，應具備理
由請求檢察官上訴，其上訴期間之計算係以檢察官收受判決正本
之日期為準。
中    華    民    國    99    年    11    月    4     日
                                書記官
附錄論罪科刑法條：
刑法第320條第1項
意圖為自己或第三人不法之所有，而竊取他人之動產者，為竊盜
罪，處5年以下有期徒刑、拘役或5百元以下罰金。

司法院資訊處製作；財團法人民間司法改革基金會備份。
